【裁判字號】    98,易,4191
【裁判日期】    990115
【裁判案由】    竊盜等
【裁判全文】
臺灣臺中地方法院刑事判決              98年度易字第4191號
公  訴  人  臺灣臺中地方法院檢察署檢察官
被      告  乙○○
上列被告因竊盜案件，經檢察官提起公訴（98年度偵字第29852
號），被告於本院準備程序就被訴事實為有罪之陳述，本院裁定
改行簡式審判程序，判決如下：
    主    文
乙○○毀損他人之汽車玻璃，足以生損害於他人，累犯，處有期
徒刑月，扣案之一字型螺絲起子壹支，沒收。又攜帶兇器竊盜
，累犯，處有期徒刑玖月，扣案之電鑽壹把、剪刀壹支、螺絲起
子支，均沒收。應執行有期徒刑拾月，扣案之電鑽壹把、剪刀
壹支、螺絲起子支，均沒收。
    犯罪事實
一、乙○○前因犯竊盜罪，經本院於民國96年6月27日以95年度
    易字第3856號判處有期徒刑5月確定；又因犯施用毒品罪，
    經本院於96年7月9日以96年度訴字第1827號判處有期徒刑10
    月確定；前開有期徒刑5月、10月部分，嗣經本院於97年3月
    25日以97年度聲減字第448號裁定予以減刑後，合併定其應
    執行有期徒刑7月確定；另因犯竊盜罪，經本院於96年10月
    30日，以96年度易字第4737號、96年度易字第5093號分別判
    處有期徒刑6月、8月確定；復因犯施用毒品罪，經本院於97
    年1月31日以97年度訴字第177號判處有期徒刑11月確定；前
    開有期徒刑6月、8月、11月部分，嗣經本院於97年12月5日
    以97年度聲字第5416號裁定，裁定合併定其應執行有期徒刑
    1年6月確定；於96年12月11日入監接續執行前開有期徒刑7
    月、1年6月，於98年4月9日因縮短刑期假釋出監，甫於98
    年8月13日假釋期滿未經撤銷，視為有期徒刑執行完畢。詎
    其仍不知悔改，基於毀損及意圖為自己不法所有之竊盜犯意
    ，於98年12月21日21時30分許，持質地堅硬、型尖銳利，客
    觀上足以危害人之生命、身體，可作為凶器之電鑽1把、剪
    刀1支及螺絲起子3支，至臺中市○區○○街112號前，先持
    其所自備之螺絲起子其中1支一字型螺絲起子，敲破甲○○
    所有車牌號碼8208-XY號自用小客車左後車窗玻璃後，再進
    入車內竊取甲○○所有置於車內之DVD音響組1組、高速公路
    回數票1張、香奈兒香水半瓶及現金新臺幣（下同）91元等
    物，得手後欲離去時，為警當場查獲，並扣得乙○○所有作
    案用之電鑽1把、剪刀1支、螺絲起子3支，及乙○○所竊得
    之DVD音響組1組、高速公路回數票1張、香奈兒香水半瓶及
    現金91元等物（均已發還甲○○）。
二、案經臺中市警察局第二分局報請臺灣臺中地方法院檢察署檢
    察官偵查起訴。
    理    由
一、訊據被告乙○○對於前揭犯罪事實坦承不諱，且據證人即被
    害人甲○○於警訊時之證述明確，並有扣押物品目錄表、贓
    物認領保管單、現場圖各1份及相片7張附於偵查卷可稽，復
    有扣案之電鑽1把、剪刀1支、螺絲起子3支可資佐證。而上
    開扣案之電鑽1把、剪刀1支、螺絲起子3支等物，依其等外
    觀顯示，分別屬質地堅硬、尖銳之物，在客觀上足以危害人
    之生命、身體，自屬兇器；而被告竊取前開被害人財物既遂
    ，其顯有為自己不法所有之意圖。被告之自白核與事實相符
    。本案事證明確，被告犯行洵堪認定。
二、核被告所為，係犯刑法第321條第1項第3款之攜帶兇器竊盜
    罪及同法第354條之毀損罪。被告所犯上開2罪，犯意各別，
    罪名不同，應予分論併罰。查，被告前因犯竊盜罪，經本院
    於96年6月27日以95年度易字第3856號判處有期徒刑5月確定
    ；又因犯施用毒品罪，經本院於96年7月9日以96年度訴字第
    1827號判處有期徒刑10 月確定；前開有期徒刑5月、10月部
    分，嗣經本院於97年3月25日以97年度聲減字第448號裁定予
    以減刑後，合併定其應執行有期徒刑7月確定；另因犯竊盜
    罪，經本院於96年10月30日，以96年度易字第4737號、96年
    度易字第5093號分別判處有期徒刑6月、8月確定；復因犯施
    用毒品罪，經本院於97 年1月31日以97年度訴字第177號判
    處有期徒刑11月確定；前開有期徒刑6月、8月、11月部分，
    嗣經本院於97年12月5日以97年度聲字第5416號裁定，裁定
    合併定其應執行有期徒刑1年6月確定；於96年12月11日入監
    接續執行前開有期徒刑7 月、1年6月，於98年4月9日因縮短
    刑期假釋出監，甫於98 年8月13日假釋期滿未經撤銷，視為
    有期徒刑執行完畢，有臺灣高等法院被告前案紀錄表1份在
    卷可憑，其受徒刑執行完畢後，5年以內故意再犯本件攜帶
    凶器竊盜及毀損罪有期徒刑以上刑之罪，均為累犯，應依刑
    法第47條第1項之規定，各加重其刑。爰審酌被告前有多次
    竊盜前科，素行不佳，其年輕力壯，猶不思以一己之力，循
    正當方式獲取錢財，毀損被害人甲○○車窗玻璃後行竊，造
    成被害人損害，且所竊得之財物為DVD音響組1組、高速公路
    回數票1張、香奈兒香水半瓶及現金91元等物，並甫行竊得
    手即遭查獲，所竊得之物品均已發還被害人，及犯後坦承犯
    行等一切情狀，分別量處量處如主文所示之刑，並定其應執
    行之刑。
三、扣案之電鑽1把、剪刀1支、螺絲起子3支，均為被告所有，
    且供其攜帶犯本案竊盜罪所用之物，另扣案之3支螺絲起子
    其中1支一字型螺絲起子，為被告所持以犯毀損犯行所用之
    物，業據被告供承在卷，爰分別依刑法第38條第1項第2款之
    規定宣告沒收。
據上論斷，應依刑事訴訟法第273條之1第1項、第299條第1項前
段，刑法第321條第1項第3款、第354條、第47條第1項、第51條
第5款、第38條第1項第2款，刑法施行法第1條之1，判決如主文
。
中    華    民    國    99    年    1    月     15    日
                    刑事第六庭  法  官  戴博誠
上正本證明與原本無異。
如不服本判決，應於送達後10日內向本院提出上訴狀（須附繕本
），上訴於臺灣高等法院臺中分院。
上訴書狀如未敘述理由，應於上訴期間屆滿後20日內補提理由書
於本院。
                                書記官  林政佑
中    華    民    國    99    年    1    月     15    日
【附錄論罪科刑法條】
刑法第321條第1項第3款：
犯竊盜罪而有左列情形之一者，處6月以上5年以下有期徒刑：
三、攜帶兇器而犯之者。
刑法第354條：
毀棄、損壞前二條以外之他人之物或致令不堪用，足以生損害於
公眾或他人者，處2年以下有期徒刑、拘役或5百元以下罰金。

司法院資訊處製作；財團法人民間司法改革基金會備份。
